【裁判字號】    90,訴,1086
【裁判日期】    900913
【裁判案由】    給付貨款
【裁判全文】
臺灣高雄地方法院民事判決  九十年度訴字第一○八六號
    原      告  德久股份有限公司
    法定代理人  甲○○
    被      告  長谷生活科技股份有限公司
    法定代理人  乙○○
    訴訟代理人  戴源宏
右當事人間給付貨款事件，本院判決如左：
    主      文
被告應給付原告新台幣肆佰參拾玖萬壹仟肆佰捌拾元及自民國九十年三月九日起至清
償日止，按年息百分之五計算之利息。
訴訟費用由被告負擔。
本判決於原告以新台幣壹佰肆拾陸萬參仟元供擔保後，得假執行；但被告如於假執行
程序實施前以新台幣肆佰參拾玖萬壹仟肆佰捌拾元為原告預供擔保，得免為假執行。
    事      實
甲、原告方面：
一、聲明：求為判決除假執行供擔保金額外，餘如主文所示。
二、陳述：被告長谷生活科技股份有限公司（於民國九十年一月十九日變更登記前為
    長谷建設股份有限公司）前因其「長谷2000」、「長谷奇蹟」二工地之需，分別
    向原告購買廚具等設備，雙方訂有買賣契約。嗣被告另一工地「長谷海頓」有少
    數需求，乃另以電話向原告訂購小額廚具設備。依上開契約第五條付款辦法第一
    項之約定為：「進貨（施工）完畢時，乙方（即原告）按實際施工數量開立全額
    發票請款，由甲方（即被告）依請款金額百分之九十於付款日起六十日後電匯至
    乙方帳戶，另百分之十金額質押於甲方為保證金，以確保工程之履行。保證金於
    竣工驗收後三個月，退貨完畢時以六十日期票付清。請款日為每月十五日以前，
    請款時乙方應將請款明細表交甲方核對，甲方將於隔月二十日起算於六十天後將
    現金電匯至乙方指定之銀行帳戶內（乙方暫定之銀行帳戶為：第一銀行北投分行
    00000000000德久股份有限公司）」。原告均已依照約定履行交貨、施
    工、請款等義務。而自八十九年七月起原告於各期請款日所請之各期貨款總計達
    新台幣（下同）四百三十九萬一千四百八十元，均已逾付款之期限，惟被告竟拒
    不給付，經請求仍未獲置理。被告既為系爭買賣契約之買受人，並已受領買賣標
    的物，依法負有交付約定價金之義務，爰依雙方之買賣契約及民法第三百六十七
    條之規定，請求判決如主文第一項所示之金額及遲延利息。
三、證據：提出德久廚具請求款總明細表影本、「長谷2000」及「長谷奇蹟」二工地
    之廚具買賣契約書影本、上開二工地之廚具出貨明細表影本、高雄市政府建設局
    營利事業資料查詢結果、公司變更登記事項卡、戶籍謄本各一份及發票影本十張
    、請款明細表影本十二張為證。
乙、被告方面：
一、聲明：求為判決（一）原告之訴駁回。（二）如受不利之判決，願供擔保請准宣
    告免為假執行。
二、陳述：被告有和原告簽約，且原告已將貨物送到現場並經被告受領。對於原告所
    提出之買賣契約書、出貨明細表及發票等均不爭執。而原告請求之金額比被告帳
    目記載金額為低，但被告現已負債，無法償還。
三、證據：提出公司負債表一份、被告公司九十年股東常會議事手冊一本為證。
    理      由。
一、本件原告起訴主張被告因「長谷2000」、「長谷奇蹟」及「長谷海頓」等工地需
    要，分別向其購買廚具等設備，原告已依約履行交貨、施工、請款等義務，而自
    八十九年七月起原告所得請求之各期貨款總計達四百三十九萬一千四百八十元，
    均已逾付款之期限，被告竟未為給付之事實，業據其提出德久廚具請求款總明細
    表影本、廚具買賣契約書影本、出貨明細表影本各一份及發票影本十張、請款明
    細表影本十二張為證，復為被告所不爭執，原告主張自堪信為真實。
二、按「買受人對於出賣人，有交付約定價金及受領標的物之義務」，民法第三百六
    十七條定有明文。又按「遲延之債務，以支付金錢為標的者，債權人得請求依法
    定利率計算之遲延利息」、「給付無確定期限者，債務人於債權人得請求給付時
    ，經其催告而未為給付，自受催告時起，負遲延責任。其經債權人起訴而送達訴
    狀，或依督促程序送達支付命令，或為其他相類之行為者，與催告有同一效力。
    」，民法第二百三十三條第一項前段、第二百二十九條第二項亦分別定有明文。
    本件原告已依照契約約定交貨、施工及請款，被告亦已受領買賣標的物，且原告
    所請之各期貨款均已逾付款期限，經請求仍未獲給付，已如前述。從而，原告依
    據買賣之法律關係及民法第三百六十七條規定，請求被告給付四百三十九萬一千
    四百八十元及自支付命命送達翌日即九十年三月九日起自清償日止，按年息百分
    之五計算之利息，為有理由，應予准許。
三、兩造均陳明願供擔保以代釋明，請求宣告假執行及免假執行，核無不合，爰分別
    酌定相當金額准許之。
四、本件判決已臻明確，兩造其餘之主張及陳述，與本件終局判決結果不生影響，爰
    不一一論述。
五、結論：原告之訴為有理由，依民事訴訟法第第七十八條、第三百九十條第二項、
    第三百九十二條，判決如主文。
中      華      民      國    九十      年      九      月      十三    日
                              臺灣高雄地方法院民事第六庭
~B法      官  黃蕙芳
右為正本係照原本作成。
如對本判決上訴，須於判決送達後廿日內向本院提出上訴狀。
中      華      民      國    九十      年      九      月      十三    日
~B法院書記官  周志揚


司法院資訊處製作；財團法人民間司法改革基金會備份。
